【裁判字號】    97,訴,675
【裁判日期】    970818
【裁判案由】    違反毒品危害防制條例
【裁判全文】
臺灣屏東地方法院刑事判決               97年度訴字第675號
公  訴  人  臺灣屏東地方法院檢察署檢察官
被      告  甲○○
                    （另案執行）
上列被告因違反毒品危害防制條例案件，經檢察官提起公訴（97
年度毒偵字第829 號），本院裁定改依簡式審判程序審理，判決
如下：
    主  文
甲○○施用第一級毒品，處有期徒刑壹年貳月。
    事  實
一、甲○○前因施用毒品案件，經本院94年度毒聲字第586 號裁
    定令入勒戒處所施予觀察、勒戒，於民國94年10月26日入所
    執行，因無繼續施用毒品傾向，於94年11月28日出所執行完
    畢，並由臺灣屏東地方法院檢察署檢察官以94年度毒偵字第
    2206為不起訴處分確定。
二、詎甲○○仍不思悔悟，明知海洛因業經公告列為毒品危害防
    制條例第2 條第2 項之第一級毒品，不得非法持有、施用，
    仍基於施用第一級毒品海洛因之犯意，於97年2 月9 日早上
    某時許，在其屏東縣高樹鄉○○村○○路55之6 號住處房間
    內，以針筒注射方式，施用第一級毒品海洛因1 次。嗣於97
    年2 月11日下午3 時許，為警在屏東縣高樹鄉○○村○○路
    11號前，查獲其涉嫌竊盜香蕉，於警詢時經警員發現其手上
    有注射過痕跡，於警方詢問時始坦承上開使用毒品犯行，經
    徵得其同意後採尿送驗後，檢驗結果呈嗎啡陽性反應，始查
    悉上情。
三、案經屏東縣警察局里港分局報請臺灣屏東地方法院檢察署檢
    察官偵查起訴。
    理  由
一、本件被告甲○○犯係死刑、無期徒刑、最輕本刑為3 年以上
    有期徒刑以外之罪，其於本院準備程序中就前揭被訴事實為
    有罪之陳述，經受命法官告知簡式審判程序之旨，並聽取其
    與公訴人之意見後，本院認無不得或不宜改依簡式審判程序
    進行之處，爰依刑事訴訟法第273 條之1 第1 項、第284 條
    之1 ，本院合議庭裁定由受命法官獨任依簡式審判程序審理
    ；又簡式審判程序之證據調查，依刑事訴訟法第273 條之2
    規定，不受同法第159 條第1 項審判外陳述排除之限制，再
    被告對於卷內之各項證據，亦不爭執證據能力，故卷內所列
    之各項證據，自得作為證據，合先敘明。
二、上揭事實，業據被告於本院審理時坦承不諱，而被告為警所
    採集之尿液檢體，經送請正修科技大學超微量研究科技中心
    檢驗，結果呈嗎啡陽性反應，有該科技中心97年2 月29日編
    號R00-0000-000檢驗報告1 份在卷可稽。足認被告上開自白
    顯與事實相符，堪信為真實。本件事證明確，被告犯行洵堪
    認定。
三、按犯毒品危害防制條例第10條施用第一級、第二級毒品之罪
    者，檢察官應聲請法院裁定，令被告入勒戒處所觀察、勒戒
    ，經觀察、勒戒後，檢察官依據勒戒處所之陳報，認受觀察
    、勒戒人無繼續施用毒品傾向者，應即釋放，並為不起訴之
    處分；認受觀察、勒戒人有繼續施用毒品之傾向者，檢察官
    應聲請法院裁定令入戒治處所強制戒治，其期間為6 個月以
    上，至無繼續強制戒治之必要為止，但最長不得逾1 年，強
    制戒治期滿，應即釋放，由檢察官為不起訴之處分。觀察、
    勒戒或強制戒治執行完畢釋放後，5 年內再犯第10條之罪者
    ，應依一般刑事訴訟程序予以起訴論罪科刑，此觀諸毒品危
    害防制條例第20條第1 項、第2 項、第23條第1 項、第2 項
    規定自明。被告曾有如犯罪事實欄所示之觀察、勒戒前科，
    有臺灣高等法院被告前案紀錄表1 紙在卷可佐，其於觀察、
    勒戒執行完畢釋放後5 年內，再犯本件施用毒品案件，依前
    述規定自應予以起訴論罪科刑。
四、按海洛因係毒品危害防制條例第2 條第2 項第1 款所定之第
    一級毒品，不得非法持有、施用。故核被告所為，係犯毒品
    危害防制條例第10條第1 項施用第一級毒品罪。其於施用海
    洛因前持有海洛因犯行，為其施用之高度行為所吸收，不另
    論罪。爰審酌被告曾因施用毒品經送勒戒處所施以觀察勒戒
    後，仍未能戒斷其施用毒品之惡習，足見其陷溺已深，惟因
    施用毒品僅係戕害其自己身心並無加害他人，此次施用毒品
    次數僅1 次，且其犯罪後坦承犯行、態度尚稱良好等一切情
    狀，量處如主文所示之刑，以示懲儆。
據上論斷，應依刑事訴訟法第273 條之1第1項、第299 條第1 項
前段，毒品危害防制條例第10條第1 項，判決如主文。
本案經檢察官劉昀到庭執行職務。
中    華    民    國    97    年    8     月    18    日
                  刑事第一庭  法  官  許蓓雯
以上正本證明與原本無異。
如不服本判決應於收受本判決送達後十日內向本院提出上訴書狀
，其未敘述上訴理由者，並得於提起上訴後十日內向本院補提理
由書狀（均須按他造當事人之人數附繕本）「切勿逕送上級法院
」
中    華    民    國    97    年    8     月    18    日
                              書記官  蘇雅慧
本案論罪科刑法條：
毒品危害防制條例第10條第1項
施用第一級毒品者，處六月以上五年以下有期徒刑。


司法院資訊處製作；財團法人民間司法改革基金會備份。
